【裁判字號】    98,交聲,4299
【裁判日期】    981229
【裁判案由】    交管條例聲異
【裁判全文】
臺灣板橋地方法院交通事件裁定        98年度交聲字第4299號
原處分機關  交通部公路總局台北區監理所
異  議  人
即受處分人  乙○○
上列異議人因違反道路交通管理處罰條例案件，對於交通部公路
總局台北區監理所於中華民國98年11月17日所為之裁決處分（案
號：北監自裁字第裁40-CO0000000號）不服，聲明異議，本院裁
定如下：
    主      文
異議駁回。
    理      由
一、原處分意旨略以：異議人所有之車號５Ｔ－５４８７號自用
    小客車，於民國98年10月4 日凌晨1 時20分許，由林婉婷駕
    駛行經台北縣金山鄉○○○路十八王公廟前方路段時，因有
    「汽車電系重要設備變更，不申請公路主管機關施行臨時檢
    驗而行駛（未經許可擅裝ＨＩＤ燈）」之違規，經警攔停舉
    發，填具台北縣政府警察局98年10月4 日北縣警交大字第CO
    -0000000號舉發違反道路交通管理事件通知單，原處分機關
    於98年11月17日依道路交通管理處罰條例第18條第1 項規定
    ，裁處罰鍰新台幣三千六百元，異議人於同日聲明異議等情
    。
二、異議意旨則以：林婉婷確於上開時間，駕駛該自用小客車行
    經前開路段，為警攔停舉發，惟異議人所有之該自用小客車
    引擎室曾裝有ＨＩＤ燈，但已損壞而未拆除，請警方提供舉
    發照片，本案舉發有爭議，原處分應予撤銷等語。
三、法院之判斷：
（一）按汽車車身式樣、輪胎隻數或尺寸、燃料種類、座位、噸
      位、引擎、車架、車身、頭燈等設備或使用性質、顏色、
      汽車所有人名稱、地址等如有變更，均應向公路監理機關
      辦理登記，道路交通安全規則第23條第1 項定有明文。又
      汽車車身、引擎、底盤、電系等重要設備變更或調換，或
      因交通事故遭受重大損壞修復後，不申請公路主管機關施
      行臨時檢驗而行駛者，處汽車所有人新台幣二千四百元以
      上九千六百元以下罰鍰，並責令其檢驗，道路交通管理處
      罰條例第18條第1 項亦有明文。
（二）查異議人所有之車號５Ｔ－５４８７號自用小客車，其頭
      燈變更裝設有ＨＩＤ燈設備未辦理登記，嗣於前開時、地
      ，經警攔停舉發之事實，為異議人所不否認，應堪信為真
      實。
（三）證人即舉發警員甲○○於本院審理時到庭結證稱：當時在
      十八王公廟前執行防飆勤務，看到５Ｔ－５４８７用自小
      客車開過來，是女駕駛，該車裝有ＨＩＤ燈情況，由主管
      蔡志宏攔查，我及主管打開引擎蓋，認定裝有ＨＩＤ燈裝
      置，且燈光過亮，所以依法舉發，如果依異議人所述ＨＩ
      Ｄ頭燈設備已損壞未拆除，車燈不會那麼亮，也不會舉發
      等語。審酌證人甲○○為依法執行職務之警員，與異議人
      毫無恩怨，當無甘冒偽證罪責誣指異議人之理，且製有舉
      發照片附卷可稽，堪信其證述異議人之違規情況為真實。
      異議人辯稱：該ＨＩＤ燈設備已損壞云云，核與事證不符
      ，不足憑採。
（四）綜上所述，異議人所有之車號５Ｔ－５４８７號自用小客
      車，確有「汽車電系重要設備變更，不申請公路主管機關
      施行臨時檢驗而行駛（未經許可擅裝ＨＩＤ燈）」之違規
      ，原處分機關據以裁罰，於法有據，異議人聲明異議為無
      理由，應予駁回。
四、據上論斷，應依道路交通案件處理辦法第19條，裁定如主文
    。
中    華    民    國    98    年    12    月    29    日
                  交通法庭  法  官  林鈺琅
上列正本證明與原本無異。
如不服本裁定，應於裁定送達後五日內，敘明抗告理由，向本院
提出抗告狀。
                            書記官  林蔚然
中    華    民    國    98    年    12    月    29    日

司法院資訊處製作；財團法人民間司法改革基金會備份。
